臺灣桃園地方法院刑事判決
110年度審交易字第366號
公  訴  人  臺灣桃園地方檢察署檢察官
被      告  鄒金衡



上列被告因公共危險案件，經檢察官提起公訴（110 年度偵字第
24872 號），被告於本院準備程序進行中，就被訴事實為有罪之
陳述，經本院告知簡式審判程序意旨，並聽取當事人之意見後，
裁定依簡式審判程序審理，判決如下：
    主  文
鄒金衡犯不能安全駕駛動力交通工具罪，累犯，處有期徒刑柒月
。
    事實及理由
一、本案犯罪事實及證據，除將起訴書犯罪事實欄二、第7 行所
    載「同日7 時15分許」，補充為「同日晚間7 時15分許」；
    另證據部分補充「被告鄒金衡於本院審理時之自白」外，其
    餘均引用起訴書之記載（如附件）。
二、論罪科刑：
  ㈠核被告所為，係犯刑法第185 條之3 第1 項第1 款之不能安
    全駕駛動力交通工具罪。
  ㈡被告有如附件起訴書犯罪事實欄一、所載之科刑及執行紀錄
    ，有臺灣高等法院被告前案紀錄表在卷可考，其受徒刑之執
    行完畢，5 年以內故意再犯本案有期徒刑以上之罪，為累犯
    。且係一再犯同罪質之罪，足見其惡性及對刑罰反應力薄弱
    ，應依刑法第47條第1 項規定，加重其最低本刑（司法院大
    法官會議釋字第775 號解釋意旨參照）。
  ㈢爰審酌酒醉駕車致車毀人亡之報導時有所聞，各級政府機關
    對酒後嚴禁駕車一節復迭經宣導，且被告前曾8 次觸犯刑法
    第185 條之3 公共危險罪案件，而分經法院判處罪刑確定。
    竟仍不知警惕，一再漠視法律禁令，又第9 次再犯本案，實
    屬不該。併衡酌被告本案吐氣所含酒精濃度為每公升0.69毫
    克，暨其犯後坦承犯行，態度尚可等一切情狀，量處如主文
    所示之刑。 
三、應適用之法條：
    刑事訴訟法第273 條之1 第1 項、第299 條第1 項前段、第
    310 條之2 、第454 條第2 項，刑法第185 條之3 第1 項第
    1 款、第47條第1 項，刑法施行法第1 條之1 第1 項。
四、如不服本判決應於收受判決後20日內向本院提出上訴書狀，
    並應敘述具體理由。其未敘述上訴理由者，應於上訴期間屆
    滿後20日內向本院補提理由書（均須按他造當事人之人數附
    繕本）「切勿逕送上級法院」。
本案經檢察官劉仲慧到庭執行職務。
中　　華　　民　　國　　111 　年　　1 　　月　　12　　日
                    刑事審查庭    法  官  呂曾達
以上正本證明與原本無異。
如不服本判決應於收受判決後20日內向本院提出上訴書狀，並應
敘述具體理由。其未敘述上訴理由者，應於上訴期間屆滿後20日
內向本院補提理由書(均須按他造當事人之人數附繕本)「切勿逕
送上級法院」。 
    　　　　　　　　　　　　　　　書記官　楊淨雲
中　　華　　民　　國　　111 　年　　1 　　月　　13　　日
附錄本案論罪科刑依據之法條：
中華民國刑法第185 條之3 第1 項
駕駛動力交通工具而有下列情形之一者，處2 年以下有期徒刑，
得併科20萬元以下罰金：
一、吐氣所含酒精濃度達每公升0.25毫克或血液中酒精濃度達百
    分之0.05以上。
二、有前款以外之其他情事足認服用酒類或其他相類之物，致不
    能安全駕駛。
三、服用毒品、麻醉藥品或其他相類之物，致不能安全駕駛。
附件：
臺灣桃園地方檢察署檢察官起訴書 
                                    110年度偵字第24872號
　　被　　　告　鄒金衡　男　52歲（民國00年0月00日生）
　　　　　　　　　　　　住桃園市○○區○○路000巷00號
　　　　　　　　　　　　國民身分證統一編號：Z000000000號
上列被告因公共危險案件，業經偵查終結，認應提起公訴，茲將
犯罪事實及證據並所犯法條分敘如下：
　　　　犯罪事實
一、鄒金衡前於民國107年間，因公共危險案件，經臺灣桃園地
    方法院以107年度審交易字第699號判決判處有期徒刑1年確
    定，於108年11月30日縮短刑期執行完畢出監。
二、詎仍不知悔改，自110年5月15日晚間6時30分許起至同日晚
    間6時50分許止，在桃園市中壢區某不詳工寮飲用啤酒，明
    知飲酒後已達不得駕駛動力交通工具之程度，竟仍基於酒後
    駕駛動力交通工具之犯意，於同日晚間6時55分許，自上開
    工寮騎乘車牌號碼000－0000號普通重型機車上路。嗣於同日
    晚間7時許，行經桃園市○○區○○○路00號前，為警攔檢盤查，
    並於同日7時15分許，經警測得吐氣所含酒精濃度達每公升0
    .69毫克。
三、案經桃園市政府警察局中壢分局報告偵辦。
　　　　證據並所犯法條
一、證據清單及待證事實：
編號 證　據　清　單 待　　證　　事　　實 1 被告鄒金衡於警詢及偵查中之供述 證明被告於上開時、地飲酒後騎乘車牌號碼000－0000號普通重型機車上路，並經警測得吐氣所含酒精濃度達每公升0.69毫克之事實。 2 酒精測定紀錄表1紙 證明被告於110年5月15日晚間7時15分許，在桃園市○○區○○○路00號前，為警測得其吐氣所含酒精濃度達每公升0.69毫克之事實。 3 桃園市政府警察局舉發違反道路交通管理事件通知單1份 證明被告因酒後駕車違反道路交通管理處罰條例而為警裁罰之事實。 
二、核被告所為，係犯刑法第185條之3第1項第1款公共危險罪嫌
    。又查被告前有如犯罪事實欄所載之論罪科刑及執行情形，
    有本署刑案資料查註紀錄表1份附卷可憑，其於有期徒刑執
    行完畢5年內，故意再犯本件有期徒刑以上之罪，為累犯，
    請參照司法院大法官解釋釋字第775號解釋意旨及刑法第47
    條第1項之規定，審酌依累犯之規定加重其刑。
三、依刑事訴訟法第251條第1項提起公訴。
　  此　致
臺灣桃園地方法院
中　　華　　民　　國　　110　　年　　 8　　月　  31　 日
　　　　　　　　　　　　　　　檢察官       楊挺宏
本件正本證明與原本無異　
中　　華　　民　　國　  110　  年　　 9    月    6    日
                              書記官       蔡欣潔
所犯法條：
中華民國刑法第185條之3
駕駛動力交通工具而有下列情形之一者，處 2 年以下有期徒刑
，得併科 20 萬元以下罰金：
一、吐氣所含酒精濃度達每公升零點二五毫克或血液中酒精濃度
    達百分之零點零五以上。
二、有前款以外之其他情事足認服用酒類或其他相類之物，致不
    能安全駕駛。
三、服用毒品、麻醉藥品或其他相類之物，致不能安全駕駛。
因而致人於死者，處 3 年以上 10 年以下有期徒刑；致重傷者
，處 1 年以上 7 年以下有期徒刑。
曾犯本條或陸海空軍刑法第 54 條之罪，經有罪判決確定或經緩
起訴處分確定，於五年內再犯第 1 項之罪因而致人於死者，處
無期徒刑或 5 年以上有期徒刑；致重傷者，處 3 年以上 10 年
以下有期徒刑。